【裁判字號】    95,訴,526
【裁判日期】    951116
【裁判案由】    違反毒品危害防制條例
【裁判全文】
臺灣新竹地方法院刑事判決               95年度訴字第526號
    公  訴  人  臺灣新竹地方法院檢察署檢察官
    被      告  甲○○
上列被告因違反毒品危害防制條例案件，經檢察官提起公訴（95
年度毒偵字第935號），本院依簡式審判程序判決如下：
    主  文
甲○○施用第一級毒品，處有期徒刑壹年柒月。
    事  實
一、甲○○前於民國90年間，因違反毒品危害防制條例案件，
    經臺灣桃園地方法院中壢簡易庭於92年1月13日以91年度壢
    簡字第865號判處有期徒刑5月、諭知易科罰金折算標準確定
    。又於91年間，因違反毒品危害防制條例案件，經臺灣桃園
    地方法院於92年1月13日以91年度易字第1790號判處有期徒4
    月、諭知易科罰金折算標準確定。上開2案件，經臺灣桃園
    地方法院於93年6月7日以93年度聲字第1222號裁定應執行有
    期徒刑8月、諭知易科罰金折算標準確定。另於92年間，
    因違反毒品危害防制條例案件，經本院於93年8月13日以93
    年度訴緝字第25號判處應執行有期徒1年6月確定。接續執行
    上開、部分，並於94年10月12日假釋付保護管束，保護
    管束期滿日為95年4月30日。
二、甲○○前於89年間，因施用毒品案件，經本院以89年度毒聲
    字第2171號裁定送觀察、勒戒後，認無繼續施用毒品之傾向
    ，於90年5月8日執行完畢而釋放，由臺灣新竹地方法院檢察
    署檢察官以90年度毒偵緝字第67號不起訴處分確定。又於90
    年間，因2犯施用毒品案件，經臺灣桃園地方法院以90年度
    毒聲字第3924、5013號裁定送觀察、勒戒後，認有繼續施用
    毒品之傾向，再經該院以91年度毒聲字第1942號裁定強制戒
    治1年，嗣因停止強制戒治出所，迄於92年6月30日保護管束
    期滿而執行完畢。
三、甲○○於假釋期間，仍於上開強制戒治執行完畢釋放後5年
    內，復基於同時施用第一、二級毒品之犯意，於95年4月4日
    下午2、3時許，在桃園縣楊梅鎮友人住處內，將海洛因及安
    非他命一起放置玻璃球內燒烤吸食煙霧之方式，同時施用第
    一級毒品海洛因及第二級毒品安非他命1次。嗣於95年4月4
    日下午8時32分許，經警通知到場採尿送驗後而查獲。
四、案經新竹縣警察局竹北分局報請臺灣新竹地方法院檢察署檢
    察官偵查起訴。
    理  由
甲、程序部分：
一、本件起訴書原載明被告甲○○分別施用海洛因及安非他命，
    所犯毒品危害防制條例第10條第1項之施用第一級毒品罪嫌
    、同條例第10條第2項之施用第二級毒品罪嫌，應予分論並
    罰；嗣經公訴檢察官到庭更正犯罪事實為被告同時施用海洛
    因及安非他命，所犯毒品危害防制條例第10條第1項之施用
    第一級毒品罪嫌、同條例第10條第2項之施用第二級毒品罪
    嫌，為想像競合犯，應從一重處斷，合先敘明。
二、本件被告甲○○所犯施用毒品罪，係非死刑、無期徒刑、最
    輕本刑為3年以上有期徒刑之罪，被告於本院準備程序進行
    中，就被訴事實為有罪之陳述，經本院合議庭認合於刑事訴
    訟法第273條之1第1項之規定，裁定進行簡式審判程序。
乙、實體部分：
一、證據：
（一）訊據被告甲○○對於事實三所載之犯罪事實，於本院準備
      程序、審判程序中坦承不諱，而被告為警所採集之尿液（
      代號：北95071），經送昭信科技顧問股份有限公司檢驗
      結果，呈海洛因經人體代謝後之嗎啡陽性反應、甲基安非
      他命之陽性反應，此有真實姓名代號對照表、昭信科技顧
      問股份有限公司於95年4月25日出具之濫用藥物陽性檢體
      檢驗報告等件附卷可稽（見毒偵字第935號偵查卷第7、8
      頁），是認被告上開自白內容與事實相符，堪認為真實。
（二）被告前於89年間，因施用毒品案件，經本院以89年度毒聲
      字第2171號裁定送觀察、勒戒後，認無繼續施用毒品之傾
      向，於90年5月8日執行完畢而釋放，由臺灣新竹地方法院
      檢察署檢察官以90年度毒偵緝字第67號不起訴處分確定。
      又於90年間，因2犯施用毒品案件，經臺灣桃園地方法院
      以90年度毒聲字第3924、5013號裁定送觀察、勒戒後，認
      有繼續施用毒品之傾向，再經該院以91年度毒聲字第1942
      號裁定強制戒治1年，嗣因停止強制戒治出所，迄於92年6
      月30日保護管束期滿而執行完畢等情，有臺灣高等法院被
      告全國前案紀錄表、臺灣新竹地方法院檢察署刑案資料查
      註紀錄表附卷可按。從而，被告於前開強制戒治執行完畢
      釋放後5年內再犯本案施用毒品犯行，洵堪認定，自應依
      法予以論罪科刑。
二、論罪科刑
（一）核被告所為，係犯毒品危害防制條例第10條第1項之施用
      第一級毒品罪、同條例第10條第2項之施用第二級毒品罪
      。其分別持有第一級毒品海洛因、第二級毒品安非他命之
      低度行為，各為其施用第一級毒品海洛因、第二級毒品安
      非他命之高度行為所吸收，皆不另論罪。
（二）被告行為後，刑法第55條之規定，業於94年1月7日修正公
      布，並於95年7月1日施行，新修正刑法第2條第1項之規定
      ，係規範行為後法律變更所生新舊法律比較適用之準據法
      ，於新法施行後，應適用新法第2條第1項之規定，為「從
      舊從輕」之比較。新修正刑法第55條規定：「一行為而觸
      犯數罪名者，從一重處斷，但不得科以較輕罪名所定最輕
      本刑以下之刑」，係法理之明文化，對被告而言並無有利
      或不利之情形，依新修正刑法「從舊從輕」原則，應適用
      修正前刑法第55條規定。查被告將海洛因及安非他命一起
      放置玻璃球內燒烤吸食煙霧而同時施用之，其以一行為而
      犯施用第一級毒品罪、施用第二級毒品罪，為一行為而觸
      犯數罪名，為想像競合犯，應依修正前刑法第55條之規定
      ，從一重之施用第一級毒品罪處斷。
（三）爰審酌被告無視法令之禁止，前已因施用毒品案件，經裁
      定送觀察勒戒、強制戒治後，竟再度施用足以導致精神障
      礙及生命危險之成癮性毒品，顯無悔改之意，兼以施用毒
      品所生危害以自戕健康為主，及其事後坦承犯行等一切情
      狀，認公訴人求處有期徒刑1年10月尚屬過重，爰量處如
      主文所示之刑。
三、公訴意旨認應論以累犯部分，惟查：被告前於90年間，因
    違反毒品危害防制條例案件，經臺灣桃園地方法院中壢簡易
    庭於92年1月13日以91年度壢簡字第865號判處有期徒刑5月
    、諭知易科罰金折算標準確定。又於91年間，因違反毒品危
    害防制條例案件，經臺灣桃園地方法院於92年1月13日以91
    年度易字第1790號判處有期徒4月、諭知易科罰金折算標準
    確定。上開2案件，經臺灣桃園地方法院於93年6月7日以93
    年度聲字第1222號裁定應執行有期徒刑8月、諭知易科罰金
    折算標準確定。另於92年間，因違反毒品危害防制條例案
    件，經本院於93年8月13日以93年度訴緝字第25號判處應執
    行有期徒1年6月確定。接續執行上開、部分，並於94年
    10月12日假釋付保護管束，保護管束期滿日為95年4月30日
    等情，有臺灣高等法院被告全國前案紀錄表、臺灣新竹地方
    法院檢察署刑案資料查註紀錄表等件附卷可佐。可認被告於
    95年4月4日再犯本案，係在其假釋期間犯罪，尚未構成刑法
    第47條之累犯要件，公訴人認被告於94年10月12日假釋出監
    ，並於同日執行完畢而應論以累犯，容有未洽，併此敘明。
四、據上論斷，應依刑事訴訟法第273條之1第1項、第299條第1
    項前段，毒品危害防制條例第10條第1項、第10條第2項、
    ，刑法第2條第1項前段、第11條前段、修正前第55條，判決
    如主文。
本案經檢察官張凱絜到庭執行職務。
中    華    民    國    95    年    11    月    16    日
                          刑事第一庭法    官    黃美文
以上正本證明與原本無異。
如不服本判決，應於判決送達後10日內向本院提出上訴狀 (應附
繕本)，上訴於臺灣高等法院。
中    華    民    國    95    年    11    月    16    日
                                    書 記 官    陳怡芳
附錄論罪科刑法條：
毒品危害防制條例第10條：
施用第一級毒品者，處6月以上5年以下有期徒刑。
施用第二級毒品者，處3年以下有期徒刑。


司法院資訊處製作；財團法人民間司法改革基金會備份。
